【裁判字號】    92,裁,1157
【裁判日期】    920821
【裁判案由】    綜合所得稅
【裁判全文】
最  高  行  政  法  院  裁  定                  九十二年度裁字第一一五七號
    抗  告  人  甲○○
右抗告人因與相對人財政部臺灣省北區國稅局間綜合所得稅事件，抗告人不服中華民
國九十一年七月二十六日臺北高等行政法院九十年度訴字第五四二三號裁定，提起抗
告，本院裁定如左︰
    主  文
抗告駁回。
抗告訴訟費用由抗告人負擔。
    理  由
一、按納稅義務人對於核定稅捐如有不服，應依規定格式，明理由，連同證明文件
    ，於繳納期間屆滿翌日起算三十日內，申請復查，稅捐稽徵法第三十五條第一項
    第一款定有明文。次按抗告法院認抗告為不合法或無理由者，應為駁回抗告之裁
    定，行政訴訟法第二百七十二條準用民事訴訟法第四百九十二條第一項亦定明文
    。
二、本件抗告意旨略謂：抗告人持有所得稅核定額繳款書繳納期間展延至何日，並未
    填寫，直至抗告人向相對人承辦人查問，始由其用原子筆填上「9.10.止」，原
    審裁定稱係於八十九年八月二十五日送達繳款書，似有不符。又一個月復查期間
    太短，不合理，應修法延長。且抗告人因治安不良遭受搶，應減少抗告人負擔
    ，以維公益云云。經查，本件原審法院係以：本件抗告人因綜合所得稅事件，係
    於民國八十九年八月二十五日由其受僱人收受相對人制作之抗告人八十五年度綜
    合所得稅核定通知書及繳款書，上載繳納期間自八十九年九月一日起至八十九年
    九月十日止。計其申請復查之期間，應自八十九年九月十一日起算，扣除在途期
    間二日，至八十九年十月十二日（星期四）即已屆滿。抗告人遲至八十九年十一
    月二十四日始向相對人申請復查，此有蓋有相對人收文日期章戳之復查申請書附
    於原處分卷可按，相對人以其申請復查已逾法定不變期間，駁回復查，自無不合
    ，訴願決定予以維持，亦無違誤。抗告人復對之提起行政訴訟，顯非合法為由，
    裁定駁回抗告人之訴，揆諸首揭說明，核無違誤。又抗告人提出之八十五年度綜
    合所得稅繳款書僅第二聯，與附原處分卷第二十一頁所示者共兩聯，且均載明繳
    納期間自八十九年九月一日至同年、月十日者有異，抗告人提出上開證物即不齊
    全，尚無法證明其陳述為真實，況其亦自承稅務人員告知納稅終止日為八十九年
    九月十日，與原審裁定認定事實並無不同。另本件原審係依程序理由裁定駁回，
    自無從審究其實體法主張是否有理由，就此部分，本院亦無從審酌。綜上所述，
    抗告人抗告意旨難認為有理由，應予駁回。
據上論結，本件抗告為無理由，爰依行政訴訟法第二百七十二條、第一百零四條、民
事訴訟法第四百九十二條第一項、第九十五條、第七十八條，裁定如主文。
中    華    民    國    九十二      年      八        月    二十一      日
                    最 高 行 政 法 院  第 四 庭
                                審 判 長 法  官      廖  政  雄
                                         法  官      趙  永  康
                                         法  官      林  清  祥
                                         法  官      鍾  耀  光
                                         法  官      姜  仁  脩
右  正  本  證  明  與  原  本  無  異
                                         法院書記官  莊  俊  亨
中    華    民    國    九十二      年      八        月    二十一      日


司法院資訊處製作；財團法人民間司法改革基金會備份。
